臺灣高等法院臺中分院民事裁定
109年度重上字第74號
聲  請  人
即被上訴人  蔡秉翰  
            林奕汶  
            黃千鐘  
共      同
訴訟代理人  郭峻誠律師
上列聲請人因與相對人即上訴人鉅田友善材料股份有限公司等間
確認董事會議決議不存在等事件，被上訴人聲請為鉅田友善材料
股份有限公司選任特別代理人，本院裁定如下：
    主  文
選任曾琬鈴律師為鉅田友善材料股份有限公司之特別代理人。
    理  由
一、按對於無訴訟能力人為訴訟行為，因其無法定代理人或其法
    定代理人不能行代理權，恐致久延而受損害者，得聲請受訴
    法院之審判長，選任特別代理人。本法關於法定代理之規定
    ，於法人之代表人、第40條第3項之代表人或管理人、第4項
    機關之代表人及依法令得為訴訟上行為之代理人準用之，民
    事訴訟法第51條第1項、第52條分別定有明文。又所謂法定
    代理人不能行代理權，不僅指法律上不能（如經法院宣告停
    止其權利）而言，並包括事實上之不能（如心神喪失、利害
    衝突等）在內（最高法院50年台抗字第187號裁判意旨參照
    ）。第按，公司與董事間訴訟，除法律另有規定外，由監察
    人代表公司，股東會亦得另選代表公司為訴訟之人，公司法
    第213條定有明文。
二、經查：
　㈠被上訴人於民國108年3月27日向原審法院對上訴人蔡易融、
    鉅田友善材料股份有限公司（下稱鉅田公司）訴請確認董事
    會議決議不存在等，而當時鉅田公司之代表人為被上訴人蔡
    秉翰（見原審卷一第117頁），期間雖經臺中市政府108年10
    月17日發文號0000000000變更登記由蔡易融擔任鉅田公司之
    代表人（見原審卷二第41-43頁），然該變更登記嗣為臺中
    市政府所撤銷，此為兩造所不爭執（見本院卷二第231頁）
    ，是目前鉅田公司之代表人為被上訴人蔡秉翰（見本院卷二
    第251頁），依上開說明，鉅田公司之法定代理人已不能不
    能行代理權。
  ㈡又被上訴人黃千鐘雖為鉅田公司之監察人，被上訴人蔡秉翰
    、林奕汶則均為鉅田公司之董事，然其既對鉅田公司提起本
    件訴訟，自屬有利害關係，被依法自不得代表鉅田公司。且
    鉅田公司之股東，除被上訴人外，雖另有蔡易融，而其等彼
    此爭訟不斷，尚難期待召開股東會而選任代表公司為訴訟之
    人，是鉅田公司堪認現仍無訴訟能力而無法續行訴訟，將致
    被上訴人因訴訟程序久延而有受損害之虞，被上訴人聲請為
    鉅田公司選任特別代理人，尚無不合，應予准許。
　㈢再本院函詢社團法人臺中律師公會推薦該公會之願擔任特別
    代理人會員名冊（見本院卷三第31-45頁），於徵詢兩造意
    見後，審酌曾琬玲律師具備法律專業能力，對本件訴訟爭議
    事項及證據資料均能較快速熟悉，應能維護相對人之權益，
    聲請人亦同意選任曾琬玲律師為鉅田公司之特別代理人等情
    ，認選任曾琬玲律師為鉅田公司之特別代理人為適當。
三、據上論結，本件聲請為有理由，爰裁定如主文。
中　　華　　民　　國　　110 　年　　12　　月　　3 　　日
        　　   民事第六庭     審判長法　官  楊熾光
　　　　　　　　　　　　　　        法　官  戴博誠
　　　　　　　　　　　　　　　      法　官  莊宇馨
正本係照原本作成。             
不得抗告。
                                    書記官  黃粟儀
中　　華　　民　　國　　110 　年　　12　　月　　6 　　日